【裁判字號】    99,交易,164
【裁判日期】    990409
【裁判案由】    過失傷害
【裁判全文】
臺灣臺中地方法院刑事判決             99年度交易字第164號
公  訴  人  臺灣臺中地方法院檢察署檢察官
被      告  甲○○
上列被告因過失傷害案件，經檢察官提起公訴（99年度偵字第16
85號），本院判決如下：
    主    文
甲○○因過失傷害人，處拘役貳拾日，如易科罰金，以新臺幣壹
仟元折算壹日。
    犯罪事實
一、甲○○於民國九十八年五月二十三日二十一時十分許，駕駛
    車牌號碼YT－0363號自用小客車，沿臺中市○區○○街往進
    化路方向行駛，行至富貴街與進化路交岔路口，欲左轉進化
    路（起訴書誤載為進化北路）往精武路方向行駛時，其本應
    注意車前狀況，並隨時採取必要之安全措施，且需遵守路口
    燈光號誌之指示行車；而依當時天候晴，路面鋪設柏油，且
    乾燥、無缺陷、無障礙物等情形，視距良好，並無不能注意
    之情事，竟疏於注意，且未遵守紅燈號誌之指示禁止通行，
    並不得超越停止線或進入路口，在其行向之路口號誌已轉為
    禁止通行之紅燈後，仍貿然駕車進入前開交岔路口欲行左轉
    ，適有丙○○騎乘腳踏車行至該交岔路口，欲穿越進化路往
    東行駛，亦疏未注意其行向之路口燈光號誌同為紅燈，即貿
    然穿越該交岔路口，致於前揭交岔路口內，甲○○所駕駛之
    前揭車輛前方保險桿與丙○○所騎乘之前揭腳踏車左側車身
    發生碰撞，丙○○因而行車不穩、人車倒地，因而受有第十
    二胸椎壓迫性骨折、薦尾骨骨折等傷害。嗣甲○○於車禍後
    即停留在現場，且在有偵查權限之警察機關尚未發覺犯罪前
    ，滯留在現場，並主動向據報前來處理之臺中市警察局第三
    分局交通分隊警員洪鵬洋陳明其係肇事者與肇事經過，而自
    願接受裁判。
二、案經丙○○訴由臺中市警察局第三分局報請臺灣臺中地方法
    院檢察署檢察官偵查起訴。
    理    由
一、上開犯罪事實，業據被告甲○○於本院審理時坦承不諱，核
    與告訴人丙○○於警詢及偵查中所指訴其因本件車禍受傷之
    情節相互合致〔見警卷第7頁至第8頁，偵字卷第6頁。按被
    告以外之人（包括證人、鑑定人、告訴人、被害人及共同被
    告等）於審判外之陳述雖不符刑事訴訟法第一百五十九條之
    一至之四等四條之規定，而經當事人於審判程序同意作為證
    據，法院審酌該言詞陳述或書面陳述作成時之情況，認為適
    當者，亦得為證據；當事人、代理人或辯護人於法院調查證
    據時，知有刑事訴訟法第一百五十九條第一項不得為證據之
    情形，而未於言詞辯論終結前聲明異議者，視為有前項之同
    意，同法第一百五十九條之五定有明文。立法意旨在於傳聞
    證據未經當事人之反對詰問予以核實，原則上先予排除；惟
    若當事人已放棄反對詰問權，於審判程序中表明同意該等傳
    聞證據可作為證據；或於言詞辯論終結前未聲明異議，基於
    尊重當事人對傳聞證據之處分權及證據資料愈豐富，愈有助
    於真實發見之理念，且強化言詞辯論主義，使訴訟程序得以
    順暢進行，上開傳聞證據亦均具有證據能力。本件被告已於
    本院審理時表示就告訴人於警詢及偵查中之言詞陳述內容並
    無異見，且同意作為證據（見本院卷第14頁），經本院審酌
    告訴人此等陳述作成時之客觀狀況，並無任何遭不當施壓或
    干擾，亦未有事證顯示其有遭受不當取供之情形，因認以之
    作為本案之證據亦屬適當，依上開刑事訴訟法第一百五十九
    條之五第一項之規定，自得作為證據使用〕，並有道路交通
    事故現場圖、道路交通事故調查報告表(一)、(二)、肇事現場及
    車輛照片、臺中市○○○道路交通事故談話紀錄表、臺中市
    ○○○道路交通事故初步分析研判表等件附卷可稽（見警卷
    第10頁至第22頁、第27頁）。而告訴人因本件車禍，致受有
    如犯罪事實欄所載之前揭傷勢，亦有中國醫藥大學附設醫院
    診斷證明書存卷可參（見警卷第24之1頁）。按汽車行駛時
    ，駕駛人應注意車前狀況，並隨時採取必要之安全措施；且
    汽車行駛至交岔路口，其行進應遵守燈光號誌或交通指揮人
    員之指揮；車輛面對圓形紅燈表示禁止通行，不得超越停止
    線或進入路口，道路交通安全規則第九十四條第三項、第一
    百零二條第一項第一款、道路交通標誌標線號誌設置規則第
    二百零六條第五款第一目分別定有明文；被告既領有適合之
    駕駛執照，對上開規定，自應知之甚詳，並為被告所應行注
    意之事項。而依車禍當時之天候為晴，路面鋪設柏油且乾燥
    、無缺陷、無障礙物等情形，視距良好，為前開道路交通事
    故調查表(一)所明載，被告自承其意識清楚，所駕車輛機件正
    常，並無不能注意之情事，詎其竟疏未注意車前狀況，於行
    經前揭交岔路口時，未遵照號誌指示，隨即貿然前行，致與
    告訴人所騎乘之腳踏車發生碰撞，其駕車行為違反上開行車
    規定，自有過失，甚為明確。另告訴人因本件車禍受有第十
    二胸椎壓迫性骨折、薦尾骨骨折等傷害，已見前述，被告之
    過失駕駛行為與告訴人之傷害結果間，具有相當因果關係，
    亦足認定。雖告訴人於本件車禍亦有違反路口燈光號誌之指
    示而闖越紅燈行駛之過失情形，惟此僅屬告訴人對車禍傷害
    之發生與有過失，得為本院量刑時之參考及告訴人請求民事
    損害賠償時有無過失相抵之問題而已，仍難免除被告於本件
    肇事之過失責任。綜此，本件事證已臻明確，被告犯行洵堪
    認定。
二、核被告甲○○所為，係犯刑法第二百八十四條第一項前段之
    過失傷害罪。另被告於車禍發生後停留在現場，且向前來現
    場處理之臺中市警察局第三分局交通分隊警員洪鵬洋坦承肇
    事，自願接受裁判等情，有臺中市○○○道路交通事故肇事
    人自首情形紀錄表及前開道路交通事故調查報告表(二)載明被
    告肇事後並未逃逸之情可憑（見警卷第29頁、第12頁），被
    告係對於未發覺之罪自首而受裁判，自得依刑法第六十二條
    前段之規定予以減輕其刑。爰審酌被告之素行，其於本件交
    通事故之過失程度，告訴人丙○○之傷勢狀況，暨告訴人對
    本件車禍之發生亦與有過失，同為肇事原因；並斟酌被告肇
    事後迄今尚未能與告訴人達成和解，以金錢稍事彌補其因本
    件車禍所受身心之損害，但被告於本院曾表示願意以金錢賠
    償告訴人損失，僅雙方就數額及給付方式無法達成共識，告
    訴人仍得另循民事訴訟程序尋求救濟，暨被告犯後坦認自己
    確有過失之犯罪後態度尚佳等一切情形，量處如主文所示之
    刑，並諭知易科罰金之折算標準。
據上論斷，應依刑事訴訟法第二百九十九條第一項前段，刑法第
二百八十四條第一項前段、第六十二條前段、第四十一條第一項
前段，刑法施行法第一條之一第一項、第二項前段，判決如主文
。
本案經檢察官乙○○到庭執行職務。
中    華    民    國    99    年    4     月    9     日
                  刑事第三庭  法  官  陳思成
以上正本證明與原本無異。
如不服本判決應於收受判決後10日內向本院提出上訴書狀，並應
敘述具體理由；其未敘述上訴理由者，應於上訴期間屆滿後20日
內向本院補提理由書（均須按他造當事人之人數附繕本）「切勿
逕送上級法院」。
                              書記官  江婉君
中    華    民    國    99    年    4     月    9     日
附錄論罪科刑法條
刑法第二百八十四條第一項
因過失傷害人者，處六月以下有期徒刑、拘役或五百元以下罰金
，致重傷者，處一年以下有期徒刑、拘役或五百元以下罰金。

司法院資訊處製作；財團法人民間司法改革基金會備份。
